【裁判字號】    94,訴,916
【裁判日期】    950126
【裁判案由】    毒品危害防制條例
【裁判全文】
臺灣基隆地方法院刑事判決               94年度訴字第916號
公  訴  人  臺灣基隆地方法院檢察署檢察官
被      告  乙○○
上列被告因毒品危害防制條例案件，經檢察官提起公訴（94年度
毒偵字第2760號）及移送併辦（臺灣臺北地方法院檢察署94年度
毒偵字第3703號），本院合議庭裁定由受命法官獨任進行審判，
經改依簡式審判程序審理後判決如下：
    主  文
乙○○連續施用第一級毒品，累犯，處有期徒刑捌月，扣案含有
第一級毒品海洛因殘渣之塑膠袋壹只沒收銷燬之；又連續施用第
二級毒品，累犯，處有期徒刑肆月。應執行有期徒刑拾月，扣案
含有第一級毒品海洛因殘渣之塑膠袋壹只沒收銷燬之。
    事  實
一、乙○○前因偽造有價證券、竊盜案件，分經臺灣高等法院判
    處有期徒刑3 年8 月、10月，並經同院裁定應執行有期徒刑
    刑4 年4 月。又因竊盜案件，經臺灣士林地方法院判處有期
    徒刑4 月確定，上開案件接續執行，於民國92年7 月2 日假
    釋出監，93年6 月29日假釋期滿未經撤銷假釋，未執行之刑
    以已執行論，而視為執行完畢。復因施用第二級毒品案件，
    經本院裁定送觀察勒戒後，認無繼續施用毒品之傾向，為臺
    灣基隆地方法院檢察署檢察官於94年3 月7 日，以94年度毒
    偵緝字第26號為不起訴處分確定，並於94年3 月9 日執行完
    畢釋放。詎其猶未戒斷毒癮，於觀察勒戒執行完畢後之5 年
    內，復基於施用第一級毒品海洛因之概括犯意，自94年9 月
    2 日下午3 、4 時許起至同年11月17日中午某時止，在基隆
    市○○區○○路30巷32之7 號，以將第一級毒品海洛因摻入
    香煙點燃後吸食之方式，平均1 個月施用2 次，而連續施用
    第一級毒品海洛因多次；另基於施用第二級毒品安非他命之
    概括犯意，自94年9 月1 日下午2 時許起至同年11月17日中
    午某時止，同在上址，以將第二級毒品安非他命置於玻璃球
    製成之吸食器燒烤再吸食煙霧之方式，平均3 個星期施用1
    次，而連續施用第二級毒品安非他命多次。嗣為警先於94年
    9 月3 日下午2 時30分許，在基隆市○○區○○路123 號楓
    樹林電動玩具店內查獲；繼為警於94年11月17日晚間11時許
    ，在臺北市中山區○○○路○ 段57號前查獲，並扣得含有第
    一級毒品海洛因殘渣之塑膠袋1 只。
二、案經基隆市警察局第三分局移送臺灣基隆地方法院檢察署檢
    察官偵查後起訴及臺北市政府警察局中山分局移送臺灣臺北
    地方法院檢察署檢察官偵查後移送併辦。
    理  由
壹、程序事項
    本件被告乙○○所犯者非為死刑、無期徒刑、最輕本刑為3
    年以上有期徒刑之罪或高等法院管轄第一審案件，其於準備
    程序進行中，先就被訴事實為有罪之陳述，經告知其簡式審
    判程序之旨，並聽取公訴人、被告之意見後，本院業已依刑
    事訴訟法第273 條之1 第1 項之規定，裁定由受命法官獨任
    以簡式審判程序進行本案之審理。
貳、實體事項
一、上開事實有下列證據足以證明：
  (一)被告之供述：
    上揭事實，業據被告於本院準備程序及審理中坦承在卷，其
    自白核與下列事證相符，可以採信。
  (二)台灣尖端先進生技醫藥股份有限公司濫用藥物檢驗報告、台
    灣檢驗科技股份有限公司濫用藥物尿液檢驗報告各1 紙：
    被告為警查獲後所採集之尿液經送驗結果，呈安非他命、甲
    基安非他命、嗎啡、可待因之陽性反應。
  (三)含有白色粉末殘渣之塑膠袋1 只及臺北市政府警察局中山分
    局查獲涉嫌毒品危害防制條例毒品初步鑑驗報告書1 紙：被
    告供稱扣案塑膠袋內含有第一級毒品海洛因殘渣，且經臺北
    市政府警察局中山分局以聯勤二０四廠製造之煙毒品檢驗A
    包試劑初步檢驗結果，亦呈嗎啡、海洛因反應，足見扣案之
    塑膠袋內確含有第一級毒品海洛因之殘渣。
  (四)臺灣高等法院被告前案紀錄表1 份：
    被告因施用毒品案件，經執行觀察勒戒，於94年3 月9 日執
    行完畢釋放。
二、論罪科刑之理由：
  (一)按海洛因、安非他命分係毒品危害防制條例第2 條第2 項第
    1 款、第2 款所定之第一級毒品、第二級毒品，被告予以施
    用，核其所為，係犯毒品危害防制條例第10條第1 項、第 2
    項之施用第一級、第二級毒品罪。又被告因施用而持有第一
    級毒品海洛因、第二級毒品安非他命，其持有第一級毒品與
    第二級毒品之低度行為應為施用第一級毒品與第二級毒品之
    高度行為所吸收，不另論罪。
  (二)被告分別施用第一級毒品、第二級毒品多次，均時間緊接，
    且各觸犯構成要件相同之罪名，顯均係基於概括犯意為之，
    均為連續犯，應各論以一罪，並均依法加重其刑。
  (三)公訴人雖僅就被告於94年9 月3 日採尿前回溯24小時、96小
    時內某時，施用第一級毒品海洛因、第二級毒品安非他命之
    行為提起公訴，然未起訴部分與前揭起訴部分，有如前述連
    續犯之裁判上一罪關係，本院依法自得併予審理。
  (四)被告所犯上開2 罪，犯意各別，行為不同，應予分論併罰。
  (五)被告前曾受如事實欄所載有期徒刑執行完畢，於5 年以內再
    犯本件有期徒刑以上之罪，為累犯，應依法就其所犯上開 2
    罪分別遞加重其刑。
  (六)爰審酌被告犯罪之動機、曾有施用毒品前科仍不思悔改，一
    再施用毒品，惟犯罪後坦承犯行，且所犯施用毒品行為係戕
    害自己身心健康，尚未危及他人等一切情狀，分別量處如主
    文所示之刑，並定其應執行刑。
三、沒收：
    扣案之塑膠袋內含有第一級毒品海洛因，業如前認定，爰依
    法宣告沒收銷燬之。
四、應適用之法律：
    刑事訴訟法第273 條之1 第1 項、第310 條之2 、第454 條
    第1 項、第299 條第1 項前段，毒品危害防制條例第10條第
    1 項、第2 項、第23條第2 項、第18條第1 項前段，刑法第
    11條、第56條、第47條、第51條第5 款。
五、對於本件判決如有不服，得自收受送達後10日內，向本院提
    出上訴書狀，上訴於臺灣高等法院。
本案經檢察官甲○○到庭執行職務。
中    華    民    國    95    年     1    月    26    日
                  刑事第二庭法  官  劉桂金
以上正本證明與原本無異。
對於本件判決如有不服，應於收受送達後10日內，向本院提出上
訴書狀，上訴於臺灣高等法院，並按他造當事人之人數附具繕本
。
中    華    民    國    95    年     1    月    26    日
                            書記官  丁文宏
附錄論罪法條：
毒品危害防制條例第10條：
施用第1 級毒品者，處6 月以上5 年以下有期徒刑。
施用第2 級毒品者，處3 年以下有期徒刑。


司法院資訊處製作；財團法人民間司法改革基金會備份。
